臺灣高等法院臺中分院民事裁定
111年度抗字第340號
抗  告  人  周輝龍  
            周靜玟  
            周碧鳳  
相  對  人  內政部營建署規畫總隊

法定代理人  徐國勇  
相  對  人  苗栗縣政府都市計劃科

法定代理人  徐耀昌  
相  對  人  竹南地政事務所

法定代理人  徐耀昌  
相  對  人  後龍鎮公所

法定代理人  朱秋隆  
上列抗告人與相對人間因確認道路邊界位置等事件，對於中華民
國111年6月20日臺灣苗栗地方法院111年度訴字第216號所為裁定
提起抗告，本院裁定如下：
    主   文
抗告駁回。
抗告程序費用新臺幣壹仟元由抗告人負擔。
    理   由
壹、抗告要旨如附件抗告狀、理由狀所載。
貳、法院心證理由
一、按法院認其無審判權者，應依職權以裁定將訴訟移送至有審
    判權之管轄法院；但其他法律另有規定者，不在此限，民國
    111年1月4日施行之法院組織法第7條之3第1項規定甚明。次
    按我國現行法律之規定，關於民事訴訟與行政訴訟之審判，
    係採二元訴訟制度，分由不同性質之法院審理。除法律別有
    規定外，關於因私法關係所生之爭執，由普通法院審理；因
    公法關係所生之爭議，則由行政法院審判之（司法院釋字第
    466號解釋文參照）。
二、經查，抗告意旨雖稱本件係「民與官訟事件為私利」、「違
    法圖利趙慶日和趙葉秀珍二人，致抗告人得因此負擔增加開
    發5號道路西段負擔達3公尺深、6公尺長土地和地上改良物
    經公告徵收之損失」等情。惟其所稱人民私利之損失，或與
    訴外人趙慶日和趙葉秀珍二人間之損益變動等情，所涉利害
    關連性事理，均以其起訴聲明第1項：「請求判決確認擴大
    後龍鎮舊都市○○○市○○道路○○○○位○○○地段○地號」、第3項：
    「請求判決並造(照)符合民國67年省都委員會第147次會45
    案決議擴大後龍鎮都市計劃0號道路西段圖說，以證明被告
    機關公務員確有違法貪贓侵害原告權益事實」為前提；進而
    勾稽其起訴主張事實，即：①依其聲明及起訴狀理由與事實
    欄所載，係對擴大後龍鎮都市計畫案所規劃之舊都市○○區0
    號道路（下稱系爭計畫道路）所設置之C00-0號、C00號界樁
    位置不服，欲確認系爭計畫道路之邊界位置（原審卷第39、
    15頁）、②依其聲明及所附異議書所載，亦為請求被告機關
    依決議之圖說，確認系爭計畫道路位置及有無損及原告建築
    權益等語（原審卷第39、41頁）；可見抗告人所稱利益糾葛
    等情，均以公法關係為關鍵。
三、承上，抗告人爭訟目的固在私利，然依其聲明與主張事由之
    本質屬都市計畫道路位置之爭執，即以公法上爭議為前提，
    自應循行政訴訟程序為之，普通法院無受理訴訟之權限。
四、因之，本件既非行政訴訟法第229條第2項各款所指應由地方
    法院行政訴訟庭為第一審管轄法院之簡易程序事件，應依行
    政訴訟法第104條之1規定，以臺中高等行政法院為第一審管
    轄法院。至於抗告意旨所稱「公務員假公權力的違法行為，
    都是私人行為。」、「鈞院位置地理處在最適合的中間地理
    位置」云云，容有將個人行為與公務員職務行為混淆，或含
    雜個人主觀應訴地點之期待等情，惟不能因其主觀認知或期
    待即改變爭訟事件之性質。
五、基此，經勾稽卷證並細譯上開情形與事理，可認原審本於認
    事用法職責之判斷及理由、依據，並無不當。抗告意旨倒置
    土地利益糾葛之始末、混淆公務員職務行為與事件本質，遽
    謂本件應由普通法院審理之主張，不能採憑。
參、綜上所述，原審以抗告人向無審判權之法院起訴，顯有違誤
    ；從而，依法院組織法第7條之3第1項規定，依職權移送至
    有受理訴訟權限之臺中高等行政法院，於法有據。抗告意旨
    猶執前詞求為廢棄原裁定，為無理由，應予駁回。
肆、據上論結，本件抗告為無理由，爰裁定如主文。　　
中　　華　　民　　國　　111 　年　　9 　　月　　7 　　日
        　　         民事第三庭  審判長法　官  黃玉清
　　　　　　　　　　　　　　           法　官  葛永輝
　　　　　　　　 　　　　　　          法　官  涂秀玲
正本係照原本作成。               
再為抗告應以適用法規顯有錯誤為理由。            
如提起再抗告者應於裁定送達後10日內向本院提出抗告理由狀（
須按照他造人數附具繕本）並繳納抗告裁判費新台幣1000元，同
時委任律師或具有律師資格之關係人為代理人。            因
疫情而遲誤不變期間，得向法院聲請回復原狀。

                                      書記官  王麗英
　　　　　　　　　　　　　　　　　　　
中　　華　　民　　國　　111 　年　　9 　　月　　7 　　日